【裁判字號】    92,重訴,965
【裁判日期】    920620
【裁判案由】    清償借款
【裁判全文】
臺灣臺北地方法院民事判決  九十二年度重訴字第九六五號
    原      告    中國農民銀行股份有限公司
    法定代理人    戊○○
    訴訟代理人    丙○○
    被      告    永大工程無限公司
    兼法定代理人  乙○○
    被      告    丁○
                  甲○○
    右  二  人
    訴訟代理人    乙○○
右當事人間請求清償借款事件，本院判決如左：
    主    文
被告應連帶給付原告新台幣伍仟貳佰萬元，及自民國八十七年三月二十一日起至清償
日止，按年息百分之九．五四計算之利息，並自民國八十七年四月二十一日起至民國
八十七年十月二十一日止，按上開利率百分之十，自民國八十七年十月二十二日起至
清償日止，按上開利率百分之二十計算之違約金。
原告其餘之訴駁回。
訴訟費用由被告連帶負擔。
本判決勝訴部分於原告以新台幣壹仟柒佰拾萬仟佰拾元供擔保後，得假
執行。
原告其餘假執行之聲請駁回。
    事    實
甲、原告方面：
壹、聲明：
一、被告應連帶給付原告新台幣（下同）伍仟貳佰萬元，及自民國八十七年三月二十
    一日起至清償日止，按年息百分之九．五四計算之利息，並自八十七年四月二十
    一日起至民國八十七年十月二十一日止，按上開利率百分之十，自八十七年十月
    二十一日起至清償日止，按上開利率百分之二十計算之違約金。
二、原告願供擔保請准宣告假執行。
貳、陳述：被告永大工程無限公司（下簡稱永大公司）邀同其餘被告乙○○、丁○、
    甲○○為連帶保證人，於民國八十四年二月二十一日向原告借用新台幣（下同）
    伍仟貳佰萬元，期限一年，約定利息按年息百分之九．五四計算，每月計付一次
    ，如遲延者，均願加付遲延利息及違約金，其中遲延利息自遲延日起按當時本金
    餘額依中國農民銀行最高放款利率計收；違約金部分，不論所遲延者為本金或利
    息，其逾期清償在六個月以內者，按上開利率百分之十，超過六個月者，按上開
    利率百分之二十計付違約金。詎被告永大公司自八十七年三月二十一日起即拒不
    繳利息，本金到期亦分文未付，迭經原告催討，乃不履行，為此提起本件訴訟。
參、證據：提出借據、約定書、無擔保放款帳明細為證。
乙、被告方面：
壹、聲明：駁回原告之訴及其假執行之聲請。
貳、陳述：請求的金額沒有錯，現在沒有錢還。
    理    由
一、本件原告主張之事實，已據其提出借據、約定書、無擔保放款帳明細為證。核屬
    相符，被告亦不爭執，自堪信原告之主張為真實。被告雖辯稱無力償還等語，惟
    仍無法脫免其清償責任。
二、又查兩造約定被告逾期清償在六個月以內者，按上開利率百分之十，超過六個月
    者，按上開利率百分之二十計付違約金。故原告請求自八十七年四月二十一日起
    至民國八十七年十月二十一日止，按上開利率百分之十計算違約金後，自應自八
    十七年十月二十二日起算按上開利率百分之二十計算之違約金，原告以八十七年
    十月二十一日起算，即有誤會，故原告依消費借貸及連帶保證契約請求被告連帶
    給付如主文第一項所示之借款、利息、違約金為有理由之範圍，為有理由，應予
    准許，逾此部分，則無理由，應予駁回。
三、假執行之宣告：原告陳明願供擔保，聲請宣告假執行，經核其勝訴部份，合於法
    律規定，爰酌定相當之擔保金額宣告之；其餘假執行之聲請，因該部份訴之駁回
    而失所依據，應予駁回。
四、結論：
    本件原告之訴為一部有理由，一部無理由，依民事訴訟法第七十九條但書、第八
    十五條第二項、第三百九十條第二項，判決如主文。
中      華      民      國    九十二    年      六      月     二十     日
                                            民事第二庭法      官  黃雯惠
右為正本係照原本作成
如對本判決上訴，須於判決送達後廿日內向本院提出上訴狀
中      華      民      國    九十二    年      六      月      二十三  日
                                                      院書記官  林玗倩


司法院資訊處製作；財團法人民間司法改革基金會備份。
